臺灣嘉義地方法院刑事判決　　　　　　　　　　　　　　九十三年度訴字第六七號
　　公　訴　人　臺灣嘉義地方法院檢察署檢察官
　　被　　　告　甲○○
　　選任辯護人　蔡碧仲律師
　　　　　　　　涂愛紳律師
　　　　　　　　陳鼎文律師
右列被告因違反毒品危害防制條例案件，經檢察官提起公訴（九十二年度偵字第七七
七六號），本院判決如左：
    主  文
甲○○連續販賣第二級毒品，處有期徒刑捌年，扣案之第二級毒品安非他命貳包（實
際總毛重壹仟零參拾陸點陸參公克，總淨重玖佰捌拾陸點貳貳公克，共取零點壹捌公
克鑑驗，總餘玖佰捌拾陸點零肆公克）沒收銷燬之；前開毒品外包裝、扣案之許鴻源
國民身分證上變造之「甲○○」照片壹張，均沒收之；又因犯罪所得之新台幣捌拾伍
萬玖仟元沒收之，如全部或一部不能沒收時，以其財產抵償之。
    事  實
一、甲○○於民國（下同）九十一年二、三月間，在花蓮市某不詳撞球場，拾獲許鴻
  源遺失之國民身分證一枚，即據為己有（遭警查獲時，侵占遺失物犯行之追訴權
    時效已完成，未具起訴）；嗣甲○○起意販毒，為圖隱匿真實身分，逃避查緝，
    遂於九十二年三月間，在其位於高雄縣鳳山市○○里○鄰○○街一一八巷五○號
    九樓住處，基於變造身分證並行使之犯意，將前揭身分證上之許鴻源照片一張撕
    下，換貼甲○○之照片一張，加以變造，足以生損害於許鴻源及戶政機關對於身
    分證件管理之正確性。其後，甲○○即基於販賣第二級毒品安非他命之概括犯意
    ，自九十二年四月初某日起至同年七月間某日止之期間內，在高雄等不詳特定地
    點，向綽號「蘇董」之不詳姓名成年男子陸續販入毒品安非他命，並經由其所有
    之門號0000000000號行動電話之聯絡，在臺北市、花蓮縣市及高雄縣
    等不詳地點，以如附表所示金額之價格（總值新台幣七十三萬九千元），連續將
    販入之安非他命賣出予綽號「小柔」之蔣雲妹共十二次，甲○○並向不知情之友
    人黃景德借得如附表二所示之郵局帳戶（立帳郵局：鳳山十九支郵局、局號：○
    一○一一九之一、帳號：○二七九九九之二）及存摺一本，指示蔣雲妹將購買毒
    品之款項匯入該帳戶，由甲○○提領花用；在此期間，甲○○並基於同上之概括
    犯意，在臺北市內湖區某處及花蓮市後火車站等處，以每次新台幣（下同）三萬
    元之價格，連續將前揭販入之安非他命賣予鄧運賜共四次，鄧運賜皆當場交付金
    錢完畢。之後，甲○○復基於同上之販毒故意，於九十二年八月十二日凌晨一時
    三十分許，在花蓮縣瑞穗鄉○○路○段一二三號「瑞雄飯店」三○一號房前，攜
    帶安非他命二包（實際總毛重一千零三十六點六三公克，總淨重九百八十六點二
    二公克，共取零點一八公克鑑驗，總餘九百八十六點零四公克），等待與鄧運賜
    交易時，適警前來盤查，甲○○雖持前揭變造之身分證應付，仍遭警識破查獲，
    現場並扣得前揭安非他命二包、毒品外包裝、前揭黃景德之郵政儲金存簿一本、
    上開行動電話之電話卡及變造之許鴻源身分證各一張。
二、案經花蓮縣警察局報請臺灣花蓮地方法院檢察署呈請臺灣高等法院檢察署檢察長
    令轉臺灣嘉義地方法院檢察署檢察官偵查起訴。
    理  由
一、訊據被告甲○○對於右揭連續販賣第二級毒品安非他命之犯行坦承不諱，核與證
    人鄧運賜於偵查中之證述相符，並有前揭行動電話之通聯紀錄磁片一片及前揭黃
    景德郵政儲金存簿交易明細影本一份附卷可稽，再有前揭安非他命二包（實際總
    毛重一千零三十六點六三公克，總淨重九百八十六點二二公克，共取零點一八公
    克鑑驗，總餘九百八十六點零四公克）、毒品外包裝、前揭郵政儲金存簿一本、
    上開行動電話卡及變造之許鴻源身分證各一張扣案足佐；而前揭毒品經囑託鑑定
    ，其檢驗結果認含有第二級毒品甲基安非他命成分之情，有內政部警政署刑事警
    察局九十二年十月十五日刑鑑字第○九二○一八三五三二號鑑驗通知書一紙附卷
    可查；綜上所述，被告之自白與事實相符，可以採信，本件事證明確，其犯行堪
    以認定。
二、按甲基安非他命屬毒品危害防制條例第二條第二項第二款經主管機關公告所定相
    類於安非他命之第二級毒品，核被告甲○○所為，係犯刑法第二百十六條、第二
    百十二條之行使變造特種文書罪、毒品危害防制條例第四條第二項之販賣第二級
    毒品罪。按被告行為後，毒品危害防制條例固於九十三年一月八日施行，然未修
    正被告所犯上開條項，自無庸為新舊法之比較，仍應適用裁判時之新法。被告販
    賣前、後持有毒品之低度行為，為販賣毒品之高度行為所吸收；又變造特種文書
    後持以行使，變造之低度行為，為行使之高度行為所吸收，均不另論罪。被告先
    後多次販賣第二級毒品行為，皆時間緊接、犯罪構成要件相同，顯係基於概括犯
    意為之，應依刑法第五十六條連續犯規定分別論以一罪，除無期徒刑部分依刑法
    第六十五條第一項規定不得加重外，其餘主刑予以加重。又被告所犯上開二罪間
    ，有方法結果之牽連關係，依刑法第五十五條之規定，從較重之連續販賣第二級
    毒品罪處斷。爰審酌被告素行不佳，販賣毒品係為遂其私利而戕害他人身心健康
    ，對國家社會有重大不良影響，惟事後尚能坦認犯行，態度良好，應有悔過之意
    及其他一切情狀，量處如主文所示之刑，以資儆懲。扣案之第二級毒品甲基安非
    他命（實際總毛重一千零三十六點六三公克，總淨重九百八十六點二二公克，共
    取零點一八公克鑑驗，總餘九百八十六點零四公克），應依毒品危害防制條例第
    十八條前段沒收銷燬之；被告因販賣第二級毒品所得共計八十五萬九千元（不含
    被查獲當次尚未取得之五十萬元），亦應依毒品危害防制條例第十九條第一項之
    規定沒收之，如全部或一部不能沒收時，以其財產抵償之（本件販毒所得既為現
    金，其沒收自不生追徵價額之問題）。扣案變造之許鴻源身分證上黏貼之「甲○
    ○」照片一張，係被告所有且供犯變造特種文書罪行所用之物，而承裝前開毒品
    之外包裝，亦係被告所有且供本件販賣毒品犯行所用之物，業據被告於偵警訊時
    及審理中供述明確，爰依刑法第三十八條第一項第二款、第三項規定，宣告沒收
    之。至於前揭黃景德郵政儲金存簿一本並非被告所有之物，而上開行動電話卡一
    張係被告日常生活聯絡使用之物，與直接供實施販毒所用者有間，均不為沒收之
    宣告。
據上論斷，應依刑事訴訟法第二百九十九條第一項前段，毒品危害防制條例第四條第
二項、第十八條第一項前段、第十九條第一項，刑法第十一條、第五十六條、第二百
十六條、第二百十二條、第五十五條、第三十八條第一項第二款，判決如主文。
本案經檢察官古富祺到庭執行職務。
中      華      民      國    九十三    年      四      月      十四    日
                                      臺灣嘉義地方法院刑事第一庭
                                          審判長法  官   夏  金  郎
                                                法  官   陳  俞  婷
                                                法  官   盧  鳳  田
右正本證明與原本無異。
如不服本判決，應於判決送達後十日內向本院提出上訴狀( 應附繕本 )。告訴人或被
害人如對於本判決不服者，應具備理由請求檢察官上訴，其上訴期間之計算係以檢察
官收受判決正本之日期為準。
中      華      民      國    九十三    年      四      月      十四    日
                                                書記官   林  秀  惠
附錄本案論罪科刑法條全文：
毒品危害防制條例第四條第二項
製造、運輸、販賣第二級毒品者，處無期徒刑或七年以上有期徒刑，得併科新台幣七
百萬元以下罰金。
刑法第二百十二條：
偽造、變造護照、旅券、免許證、特許證及關於品行、能力服務或其他相類之證書、
介紹書，足以生損害於公眾或他人者，處一年以下有期徒刑、拘役或三百元以下罰金
。
刑法第二百十六條：
行使第二百十條至第二百十五條之文書者，依偽造、變造文書或登載不實事項或使登
載不實事項之規定處斷。
附表：（貨幣種類：新台幣）
┌──┬────┬─────┬┬──┬────┬─────┐
│編號│匯款時間│ 匯款金額 ││編號│匯款時間│ 匯款金額 │
├──┼────┼─────┼┼──┼────┼─────┤
│1   │920404  │ 19000元  ││7   │920429  │ 90000元  │
│2   │920407  │ 35000元  ││8   │920506  │150000元  │
│3   │920408  │ 10000元  ││9   │920515  │ 80000元  │
│4   │920411  │ 15000元  ││10  │920603  │ 50000元  │
│5   │920412  │ 50000元  ││11  │920707  │100000元  │
│6   │920416  │ 90000元  ││12  │920708  │ 50000元  │
├──┴────┴─────┴┴──┴────┴─────┤
│總值：73萬9千元                                         │
└────────────────────────────┘
